臺灣臺北地方法院民事判決　　　　　　 99年度勞訴字第344號
原　　　告　何志遠
被　　　告　永勝自動控制股份有限公司
法定代理人　謝國華
訴訟代理人　丁玉蘭
上列當事人間請求損害賠償等事件，本院於中華民國100年4月7
日言詞辯論終結，判決如下：
    主  文
原告之訴駁回。
訴訟費用由原告負擔。
    事實及理由
一、原告主張：
    原告自民國99年1月2日起受僱於被告公司擔任電梯保養員，
    在職期間曾提供原告所有之臺灣停車設備暨升降設備安全協
    會檢查員證（以下簡稱檢查員證）及檢查員簽證章（以下簡
    稱簽證章）予被告，由被告代為保管。嗣原告於99年3月3日
    離職，詎被告公司於原告離職前之99年2月25日、同年月26
    日，及離職後之99年4月6日，陸續冒用原告身分檢查電梯並
    簽證，檢查地點共31處。被告上開未經原告同意，使用檢查
    員證及簽證章而偽造文書，已損害原告名譽，造成原告精神
    上損害，爰依民法第195條第1項之規定提起本訴等語。並聲
    明：被告應給付原告新臺幣10萬元。
二、被告則以：
    被告曾於原告任職期間，持原告提供之中華起重升降機具協
    會建築物升降設備檢查員證，為原告申請系爭檢查員證及簽
    證章，並代為保管。原告於99年2月28日離職前受被告僱用
    ，本應向被告提供勞務而為電梯保養工作，並使用簽證章，
    故被告並無冒用原告身分而偽造文書。嗣原告離職後，被告
    欲請原告轉任專任之檢查員，原告遂於99年4月6日再為電梯
    檢查工作並向被告領取酬勞，被告亦無冒用原告身分而侵害
    其名譽權之舉等語置辯。並聲明：原告之訴駁回。
三、得心證之理由：
（一）按不法侵害他人之身體、健康、名譽或自由者，被害人雖
      非財產上之損害，亦得請求賠償相當之金額，民法第195
      條第1項前段規定甚明。而名譽為人格之社會評價，名譽
      有無受侵害，應以社會上對其評價是否貶損以為斷。次按
      當事人主張有利於己之事實者，就其事實有舉證之責任，
      民事訴訟法第277條前段定有明文。復按「民事訴訟如係
      由原告主張權利者，應先由原告負舉證之責，若原告先不
      能舉證，以證實自己主張之事實為真實，則被告就其抗辯
      事實即令不能舉證，或其所舉證據尚有疵累，亦應駁回原
      告之請求」，最高法院74年度臺上字第913號裁判可資參
      照。
（二）本件原告主張被告於其離職前、後，多次冒用原告身分，
      使用原告之簽證章檢查電梯，致其名譽權受有損害云云，
      此為被告所否認，原告就此利己事實，自負有證明之責。
      經查，原告雖以其與被告公司員工之對話錄音譯文為證（
      見本院卷第68至69頁背面），惟細譯前開譯文，被告員工
      並無隻字片語自承被告公司曾未經原告同意，冒用原告身
      分，蓋用原告之簽證章而為偽造文書行為。再查，被告辯
      稱：原告於離職前、後，皆有同意被告公司使用簽證章，
      被告公司並無冒用情事等語，並有原告於99年4月6日支領
      報酬之簽收單、原告身處工作場所之現場照片在卷可稽（
      見本院卷第82至93頁），原告亦不爭執其於離職前確係被
      告公司員工，曾提供檢查員證及簽證章予被告並從事電梯
      保養工作，且於離職後之99年4月6日，亦有領取新臺幣
      2000元，照片內容亦為真實等語（見本院卷第80頁背面）
      ，是被告所辯，堪信為實。末查，原告迄本院言詞辯論終
      結前，復未提出其他積極證據以實其說，是其主張被告有
      偽造文書而侵害其名譽，致其受有精神上損害云云，委無
      足取。
四、綜上所述，被告並未侵害原告之名譽權，則原告依民法第
    195條第1項規定，請求被告給付慰撫金10萬元，為無理由，
    應予駁回。
五、本件事證已臻明確，兩造其餘攻擊防禦方法及舉證，核與判
    決結果無影響，爰不再一一論列，併予敘明。
六、據上論結，本件原告之訴為無理由，依民事訴訟法第78條，
    判決如主文。
中    華    民    國   100    年    4     月    22    日
                  勞工法庭    法  官  孫正華
以上正本係照原本作成。
如對本判決上訴，須於判決送達後20日內向本院提出上訴狀。如
委任律師提起上訴者，應一併繳納上訴審裁判費。
中    華    民    國   100    年    4     月    22    日
                              書記官  林秀娥